臺灣高等法院臺南分院刑事裁定　　　　　 96年度抗字第141號
抗　告　人　甲○○
即　被　告
　　　　　　　　　　現於羈押於臺灣臺南看守所
上列抗告人即被告因竊盜案件，不服臺灣臺南地方法院中華民國
96年5月9日所為96年度易字第618號所為之羈押裁定，提起抗告
，本院裁定如下：
    主  文
抗告駁回。
    理  由
一、本件抗告意旨略以：被告於警訊、偵查中均坦承犯行不諱，
    並無逃亡與串供之虞；又被告所犯為最重本刑五年以下有期
    徒刑之罪，而非五年以上有期徒刑之罪，無羈押之必要。且
    被告並非以竊盜為常業，亦無竊盜前科，鈞長不可妄自猜測
    ，以預防性羈押為理由羈押被告。被告因腰椎骨折，須外出
    就醫，懇請鈞長准予交保等語。
二、原裁定以: 被告經訊問後坦承於96年4月14日犯下起訴書附
    表所載之四件竊盜犯行，犯罪嫌疑重大，且本院審酌被告無
    業，再犯之可能性甚高，有事實足認為有反覆實施同一犯罪
    之虞，有羈押之必要，應予羈押。
三、按依刑事訴訟法第101條之1第1項第5款規定，被告經法官訊
    問後，認為犯刑法第三百二十一條之加重竊盜罪，其嫌疑重
    大，足認為有反覆實施同一犯罪之虞，而有羈押之必要，得
    羈押之。所謂有無羈押之必要，仍許法院斟酌訴訟進行程度
    及其他一切情事而為認定，除有刑事訴訟法第114條各款所
    列情形之一不得駁回者外，准許與否，該管法院有自由裁量
    之權，衡非被告所得強求（最高法院29年抗字第57號、46年
    台抗字第6號、第21號判例意旨可資參照）。
四、經查，被告甲○○因涉嫌先後犯附表所示之四次加重竊盜罪
    ，經檢察官訊問後均坦承犯行，因認其嫌疑重大，足認為有
    反覆實施同一犯罪之虞，而有羈押之必要，而向臺灣臺南地
    方法院聲請准予羈押。經該院96年度聲羈字第160號裁定准
    予羈押在案。嗣經檢察官偵查後，於96年4月30日提起公訴
    ，並於同年5月9日移送臺灣臺南地方法院審理。該院於同日
    開庭審理，被告當庭坦承所有犯行，並供稱因為案發當時經
    濟狀況不好，生活不好過，當時沒有工作，所以才一再行竊
    等語。法官於同日審理終結，並同時諭知「被告經訊問後坦
    承於96年4月14日犯下起訴書附表所載之四件竊盜犯行，犯
    罪嫌疑重大，且本院審酌被告無業，再犯之可能性甚高，有
    事實足認為有反覆實施同一犯罪之虞，有羈押之必要，應予
    羈押。」有該院96年5月9日訊問及審判筆錄附卷可稽。依檢
    察官起訴移審時所提出之卷證資料及被告之供述，已足以認
    定被告犯嫌重大，再經原審審理訊問，被告除坦承所有犯行
    外復供稱案發當時處於無業狀態，原審審酌上開各情，再犯
    之可能性甚高，有事實足認為有反覆實施同一犯罪之虞，認
    有羈押被告之必要而予以羈押，核無不當。
五、綜上所述，原審以本件被告認為犯刑法第三百二十一條之加
    重竊盜罪，其嫌疑重大，足認為有反覆實施同一犯罪之虞，
    而有羈押之必要，而執行羈押，認事用法並無違誤。抗告意
    旨猶指摘原裁定不當，為無理由，應予駁回。
據上論結，應依刑事訴訟法第412條，裁定如主文。
中　　華　　民　　國　　96　　年　　5 　　月　　31　　日
                  刑事第六庭  審判長法　官  蔡崇義
                                    法　官  董武全
                                    法　官  曾文欣
以上正本證明與原本無異。
不得再抗告。
　　　　　　　　　　　　　　　　　　書記官  李育儒
中　　華　　民　　國　　96　　年　　6 　　月　　1 　　日
附表
┌──┬─────┬─────┬────┬───────┬───────┐
│編號│ 犯罪時間 │ 犯罪地點 │ 被害人 │ 犯 罪 經 過  │ 所 得 財 物  │
│    │          │          │        │              │（金額新台幣）│
├──┼─────┼─────┼────┼───────┼───────┤
│    │96年4月14 │臺南縣西港│ 陳宏麗 │徒手搬運置放於│白鐵圓桶垃圾桶│
│ １ │日上午10時│鄉營西村1 │        │陳宏麗所經營左│1個（價值約900│
│    │40分許    │號統一超商│        │揭超商前之白鐵│元）          │
│    │          │前        │        │圓桶垃圾桶1個 │              │
├──┼─────┼─────┼────┼───────┼───────┤
│    │96年4月14 │臺南縣西港│ 高木勝 │徒手竊取置放於│白鐵置物架4個 │
│ ２ │日上午11時│鄉○○路32│        │左揭地點慶安宮│（價值共約3200│
│    │許        │號慶安宮後│        │所有、高木勝所│元）          │
│    │          │方男廁內  │        │管領之白鐵置物│              │
│    │          │          │        │架4個         │              │
├──┼─────┼─────┼────┼───────┼───────┤
│    │96年4月14 │臺南縣西港│ 陳清池 │徒手竊取置放於│冷凍框白鐵排氣│
│ ３ │日上午11時│鄉○○街黃│        │左揭地點陳清池│罩、白鐵鍋蓋各│
│    │15分許    │昏市場內  │        │所有之冷凍框白│1個（價值共約 │
│    │          │          │        │鐵排氣罩、白鐵│500元）       │
│    │          │          │        │鍋蓋各1個     │              │
├──┼─────┼─────┼────┼───────┼───────┤
│    │96年4月14 │臺南縣西港│ 林會   │徒手搬運置放於│白鐵配電箱外殼│
│ ４ │日上午11時│鄉西港大橋│        │左揭地點信和寺│蓋、白鐵圓桶水│
│    │30分許    │北端南下車│        │所有、林會所管│塔各1個（價值 │
│    │          │道阿彌陀佛│        │領之白鐵配電箱│共約5000元）  │
│    │          │庵旁空地  │        │外殼蓋、白鐵圓│              │
│    │          │          │        │桶水塔各1個   │              │
└──┴─────┴─────┴────┴───────┴───────┘
